臺灣高等法院臺中分院刑事裁定
111年度聲字第1880號
聲  請  人  
即  被  告  張展魁




選任辯護人  顏偉哲律師
            林聰豪律師            
上列聲請人即被告因違反毒品危害防制條例案件（本院111年度
上訴字第1747號），聲請具保停止羈押案件，本院裁定如下：
    主  文
聲請駁回。
    理  由
一、本案聲請人即被告張展魁（下稱被告）聲請意旨略以：本件
    羈押之原因已屬薄弱，若予具保停止羈押，亦無妨害日後審
    判、執行進行之虞，特請鈞院審酌下列事由，准予具保停止
    羈押：
　㈠本案重要證據資料均已蒐集完備，被告實無勾串共犯、證人
    或滅證之可能與必要：
　　被告已就自身及共犯涉案之事實經過供述綦詳，亦即其與共
    犯高子強之約定、以如何之方式向暱稱「JC」之人購買大麻
    花、大麻花之價錢、購買之數量及透過何種方式將大麻郵包
    運輸來台等重要犯罪事實為自白坦認，故被告實無聯繫勾串
    共犯之必要。再者，檢警之所以能查獲共犯高子強，係被告
    於偵查中主動提供共犯高子強之資訊，使檢警得以順利查獲
　　，由此，被告更無勾串共犯高子強之必要。況本案之大麻毒
    品亦已查扣在案，被告與暱稱「JC」之人相關對話紀錄、大
    麻毒品郵包遞送資訊等重要證物或證據資料均已蒐證完備，
    故本件被告顯無湮滅證據或與共犯高子強勾串之可能。
　㈡被告有固定住居所及正當之工作，非屬販賣毒品維生之人，
    且被告家庭聯繫良好，應無逃亡之虞：　
　⒈鈞院雖以被告於前案查有通緝紀錄，而認被告於本案中亦有
    逃亡之虞。然前案中被告係於民國107年12月28日遭臺灣臺
    北地方檢察署發布通緝，旋於108年1月初遭緝獲，顯見通緝
    期間甚短，且據被告表示其當時係自行到案而非為警逮捕，
    此亦可由前案相關卷證應得明暸，自難僅憑被告於前案曾遭
    通緝，遽認被告於本案中有逃亡之虞，從而執此認定被告至
    今尚有逃亡之虞，實有誤會。況前案遭通緝之原因乃係當時
    被告並未居住於戶籍地，被告對於相關訴訟文書之送達毫不
    知情，且被告於知悉其遭通緝後即自行到案，是否得據此認
    被告有逃亡之虞，尚屬有疑（被告既不知悉其因案遭地方檢
    察署傳喚、拘提或偵辦，則何來逃亡之念頭）。
　⒉又被告有固定之住居所，並與母親、女友同住，於案發前係
    從事網拍工作，並非以販賣毒品維生之人，且被告之生活單
    純，加以被告之家庭聯繫良好，遭逢羈押至今已長達一年，
    每每思及家中之母親及家人，被告即對其所為之犯行甚感懊
    悔。被告之網拍工作現由其母親暫時接手，惟因母親不諳流
    程，導致客戶嚴重流失，經濟上已陷入危機，倘被告未能返
    家處理，恐有危及家庭生計之虞，由此，被告應有具保在外
    安頓家人及交接網拍工作之需求，被告必不會棄保或置家人
    於不顧，被告實無逃亡之虞。況就是否有逃亡之可能性部分
　　，本可以其他替代性之方法為之，諸如具保、定時報到、交
    出護照、限制住居、員警不定時訪查等方式行之，而非必定
    要以強制處分羈押被告為之。故請求准具保停止羈押，在被
    告執行前得以在外陪伴母親，以盡孝道。
　㈢縱認被告仍有羈押之原因，然懇請考量本件現已審理終結，
    並無繼續羈押被告以確保程序順利進行之必要。又被告所為
    對社會秩序之危害尚屬有限，並於案發後即自白坦承犯行，
    更積極協助檢警破獲共犯高子強，應認犯後態度良好，顯有
    悔意，倘以具保等侵害較小之手段代替，已足以確保本案後
    續執行程序之順利進行，應認無羈押之必要性：
　⒈被告運輸毒品之共犯或販賣第二級毒品大麻之對象僅有其多
    年友人高子強一人，並非集團式犯罪或在網路或其他平台散
    布予不特定多數人，對毒品流通之影響力始終有限。又本案
    大麻包裹運輸來台後，即遭關務人員及檢調人員即時查獲，
    未實際流入市面造成毒品擴散之重大危害，且其惡性及對於
    社會秩序與國民健康之危害程度，顯然不如大量走私進口或
    長期、大量販賣毒品營生之「大盤」、「中盤」毒梟。又被
    告自警方、檢察官偵辦起至今，均對於其所涉之犯罪事實，
    已自白坦認，並積極供出共犯高子強，以彌補其所犯之錯誤
　　。顯見被告犯後態度良好，明白其所為之錯誤，願意接受司
    法審判，並無以羈押確保被告日後執行程序之必要。
　⒉又本案已於111年9月7日調查審理完畢，訂於111年9月21日宣
    判，本案既經調查審理完畢，相關之犯罪事實經過亦已確定
    ，若准予具保停止羈押，理無妨害日後程序進行之虞，自無
    羈押之必要性。況被告之家庭聯繫良好，家庭生計仍有待被
    告親自照料，懇請考量上情後，准予具保停止羈押，在被告
    執行前得以返家安頓家人，重拾家庭之溫暖，並將網拍工作
    順利交接予母親，使家庭生計得以延續，被告必會遵期服刑
    ，誠實面對自己所犯之錯誤，接受司法之制裁。
　㈣綜上所述，懇請審酌上情，兼衡被告所涉犯罪事實對社會侵
    犯之危害性、犯案之情節、涉案之輕重、被告人身自由之私
    益及防禦權受限制程度等一切情事，同時考量被告就其所知
    已坦承相告等情，足徵命被告具保、責付或限制住居等侵害
    較小之手段，甚至命被告定期至派出所報到，應足以擔保後
    續程序之順利進行，是對被告維持羈押處分非屬必要。況羈
    押僅為維持刑事司法權有效行使之最後手段，被告既願面對
    已非，接受司法之制裁，顯認欠缺羈押必要性，請准予被告
    具保。被告倘能具保，定將全力配合後續程序之進行等語。
二、羈押被告之目的，在於確保訴訟程序之進行，確保證據之存
    在及真實，暨確保刑罰之執行，而被告有無羈押之必要，及
    羈押後其原因是否仍然存在，有無繼續延長羈押之必要，均
    屬事實認定之問題，法院應就具體個案情節予以斟酌決定，
    如就客觀情事觀察，法院准許羈押之裁定在目的與手段間並
    無濫用其權限及違反比例原則之情形，即不得任意指為違法
　　。又據以判斷羈押之要件，並不以嚴格證明為必要，其以自
    由證明，即為充足（最高法院101年度台抗字第401、494號
    裁定意旨參照）。又被告有無繼續羈押之必要，事實審法院
    本得斟酌訴訟進行程度及其他一切情形而為認定，故受羈押
    之被告除確有刑事訴訟法第114條所列情形之一，經具保聲
    請停止羈押不得駁回外，如以其他原因聲請具保停止羈押，
    其應否准許，事實審法院自有認定裁量之權（最高法院100
    年度台抗字第138號裁定意旨參照）。　　
三、經查：
　㈠被告前經本院訊問後，認其涉犯毒品危害防制條例第4條第2
    項之運輸第二級毒品、懲治走私條例第2條第1項之私運管制
    物品進口及毒品危害防制條例第4條第6項、第2項之販賣第
    二級毒品未遂等最輕本刑有期徒刑5年以上之罪嫌，犯罪嫌
    疑重大，且之前曾有通緝之前案紀錄，認有相當理由認為有
    逃亡之虞，非予羈押顯難進行審判、執行，於是依刑事訴訟
    法第101條第1項第3款規定，自111年7月21日起予以羈押在
    案。
　㈡被告涉犯共同運輸第二級毒品罪之犯行，依被告供述內容及
    本院卷內相關證據資料，足認被告犯罪嫌疑重大，並經原審
    法院於111年6月8日以110年度訴字第1051號刑事判決判處有
    期徒刑6年6月，足見被告所受諭知之刑期非輕；且被告所犯
    之運輸第二級毒品為最輕本刑5年以上有期徒刑之罪，屬刑
    事訴訟法第101條第1項第3款所定之罪，衡酌重罪常伴有逃
    亡之高度可能，係趨吉避凶、脫免刑責、不甘受罰之基本人
    性，實有相當理由足認被告將來面臨重罪之審判或重罪之處
    罰，恐有逃匿以規避審判程序進行及刑罰執行之虞。況被告
    前於107年間曾因運輸第二級毒品案件遭通緝之紀錄，此屬
    卷證資料顯示之客觀事實，有臺灣高等法院被告前案紀錄表
    1份在卷可憑（見本院卷第9頁）；雖被告之選任辯護人於本
    院111年9月19日訊問程序時所稱被告前案通緝當時未居住在
    戶籍地，所以不知有被傳喚等語（見本院卷第22至23頁），
    惟卷內則無任何資料可加佐證，本案自有相當理由認被告有
    逃亡之虞。而本案所涉犯罪又較前案嚴重，且被告前案經臺
    灣臺北地方法院108年訴字第166號判決有期徒刑2年並宣告
    緩刑確定，被告於緩刑期間再犯本案，緩刑遭撤銷之可能性
    極高，兩案合併執行之刑度非輕，則其為規避刑罰之執行而
    妨礙審判及執行程序進行之危險性將更為增加，是有相當理
    由足認被告有逃亡之虞，故有刑事訴訟法第101條第1項第3
    款之羈押原因。至聲請意旨所稱被告個人家庭及工作狀況、
    前案通緝期間甚短為自行到案等情，並非法院判斷被告有無
    逃亡之虞時所應審酌之因素，亦不影響本院上開認定被告有
    逃亡之虞之結果。復衡本案訴訟進行之程度，並審酌國家刑
    事司法權之有效行使、社會秩序及公共利益、被告人身自由
    之私益及防禦權受限制之程度，就其目的與手段依比例原則
    權衡，為確保將來之後續審判、執行程序得以順利進行，仍
    有羈押必要，顯無從以命被告具保、責付、限制住居等侵害
    較小之手段替代羈押。
　㈢聲請意旨另稱被告坦承犯行、顯有悔意、積極協助破獲他案
    被告、販賣毒品數量不如「大盤」、「中盤」、有具保出外
    安頓工作及家人之必要等情，究屬被告犯罪後態度之量刑評
    價及一般遭羈押被告所需面臨之問題，仍無礙於被告仍有上
    開羈押事由存在之認定；且以刑事訴訟程序關於被告羈押之
    執行，係為確保國家司法權對犯罪之追訴處罰及保障社會安
    寧秩序而採取之必要手段，與被告家庭生活機能之圓滿，難
    免衝突，不能兩全，惟此部分核與被告是否具備羈押事由與
    羈押必要性之法律判斷無涉。復查無其他法定停止羈押之正
    當事由，自不足採為被告應予停止羈押之依據，或其他法定
    撤銷羈押之事由。從而，被告執前揭理由為具保停止羈押聲
    請，為無理由，應予駁回。
據上論斷，應依刑事訴訟法第220條，裁定如主文。　
中　　華　　民　　國　　111 　年　　9 　　月　　26　　日
           刑事第十一庭    審判長法　官   張  意  聰
                                 法　官   林  清  鈞
                                 法　官   周  瑞  芬
以上正本證明與原本無異。
如不服本裁定，應於收受送達後5日內向本院提出抗告書狀（須
附繕本）。因疫情而遲誤不變期間，得向法院聲請回復原狀。

　　　　　　　　　　　　　　　　 書記官   涂  村  宇
　　　　　　　　　　　　　　　　 
中　　華　　民　　國　　111 　年　　9 　　月　　26　　日